【裁判字號】    99,易,2744
【裁判日期】    990923
【裁判案由】    毀棄損壞
【裁判全文】
臺灣臺中地方法院刑事判決              99年度易字第2744號
公  訴  人  臺灣臺中地方法院檢察署檢察官
被      告  丙○○
上列被告因毀棄損壞案件，經檢察官提起公訴（99年度偵字第15
018號），本院判決如下：
    主    文
丙○○損壞他人之機車輪胎、引擎，足以生損害於他人，處拘役
伍拾日，如易科罰金，以新臺幣壹仟元折算壹日。
    犯罪事實
一、丙○○於民國99年4月12日凌晨3時49分許，在臺中市○區○
    ○○街7之4號前之機車停車場內，無故持不詳器物，刺破乙
    ○○所有停放該停車場之車牌號碼3HQ-937號重型機車後輪
    胎，並將不明物品注入該機車引擎，使該機車後輪胎、引擎
    受有損壞，足以生損害於乙○○。
二、案經乙○○訴由臺中市警察局第二分局移送臺灣臺中地方法
    院檢察署檢察官偵查起訴。
    理    由
一、訊據被告丙○○雖否認有毀損犯行，辯稱伊當時係外出倒垃
    圾，順便至該機車停車場尋找前1、2天所遺失之住家鑰匙，
    不能以伊站在該處，即認定伊毀損云云。惟查上揭犯罪事實
    ，業據證人即告訴人乙○○指訴綦詳，並有臺中市○區○○
    ○街7之4號前之機車停車場之監視錄影光碟、翻拍照片及載
    有告訴人乙○○所有3HQ-937號重型機車輪胎、引擎受損送
    修之鑫祥機車行免用統一發票收據、估價單影本附卷佐憑。
    又被告於上揭時間曾接連二次，手持裝有白色物品之塑膠袋
    ，至前開機車停車場特定機車停車地點，且有蹲下之動作，
    二次均在該特定地點停留一段時間，行進間並無東張西望尋
    找遺失物之舉動，復經本院勘驗卷附監視錄影光碟查證無訛
    ，有本院99年9月8日審判筆錄在卷可按，被告指稱伊當時係
    至該機車停車場尋找遺失之住家鑰匙云云，顯屬無稽。佐以
    告訴人乙○○證陳被告二次所至地點，即為其停放機車處所
    ；且告訴人乙○○停車期間，前開機車停車場監視錄影畫面
    ，經承辦警員王福慶會同告訴人乙○○及該大樓管理員觀看
    結果，除被告外，並無其他人接近告訴人乙○○停車地點，
    復經證人王福慶及告訴人乙○○證述屬實，益徵告訴人乙○
    ○所有3HQ-937號機車後輪胎應係被告持不明器物所刺破，
    該機車引擎亦因被告注入不明物品而受損。本件事證明確，
    被告所辯無非飾卸之詞，不足採信，其上揭毀損犯行已堪認
    定。
二、核被告所為，係犯刑法第354條之毀損罪。爰審酌被告尚無
    前科紀錄（見卷附臺灣高等法院被告前案紀錄表），以上揭
    手段損壞告訴人乙○○所有機車輪胎、引擎，不無惡意，告
    訴人乙○○因機車輪胎、引擎受損共須支付修復費用新台幣
    1萬7350元，被告事後否認犯行，迄未賠償告訴人乙○○所
    受損害等一切情狀，處以如主文所示之刑，並諭知易科罰金
    之折算標準。
據上論斷，應依刑事訴訟法第299條第1項前段，刑法第354條、
第41條第1項前段，刑法施行法第1條之1第1項、第2項前段，判
決如主文。
本案經檢察官甲○○到庭執行職務。
中    華    民    國     99    年    9    月    23    日
                  刑事第六庭    法  官  鍾堯航
以上正本證明與原本無異。
如不服本判決應於收受判決後10日內向本院提出上訴書狀，並應
敘述具體理由；其未敘述上訴理由者，應於上訴期間屆滿後20日
內向本院補提理由書（均須按他造當事人之人數附繕本）「切勿
逕送上級法院」。
                                書記官  吳淑願
中    華    民    國    99    年    9     月    23    日
附錄本案論罪科刑法條全文
刑法第354條：
毀棄、損壞前二條以外之他人之物或致令不堪用，足以生損害於
公眾或他人者，處二年以下有期徒刑、拘役或五百元以下罰金。

司法院資訊處製作；財團法人民間司法改革基金會備份。
